【裁判字號】    99,審易,5265
【裁判日期】    991222
【裁判案由】    毒品危害防制條例
【裁判全文】
臺灣高雄地方法院刑事判決            99年度審易字第4426號
公  訴  人  臺灣高雄地方法院檢察署檢察官
被      告  呂安肯
上列被告因違反毒品危害防制條例案件，經檢察官提起公訴（99
年度毒偵字第4973號、99年度毒偵字第5003號、99年度毒偵字第
5229號、99年度毒偵字第6278號），被告於本院審理中為有罪之
陳述，經裁定依簡式審判程序審理，並判決如下：
    主  文
呂安肯施用第二級毒品，累犯，處有期徒刑陸月，如易科罰金，
以新臺幣壹仟元折算壹日；又施用第二級毒品，累犯，處有期徒
刑陸月，如易科罰金，以新臺幣壹仟元折算壹日；又施用第二級
毒品，累犯，處有期徒刑陸月，如易科罰金，以新臺幣壹仟元折
算壹日，扣案之甲基安非他命壹包（毛重零點貳公克及含甲基安
非他命之包裝袋壹個），沒收銷燬之，扣案之玻璃球吸食器壹組
，沒收；又施用第二級毒品，累犯，處有期徒刑陸月，如易科罰
金，以新臺幣壹仟元折算壹日。應執行有期徒刑壹年捌月，如易
科罰金，以新臺幣壹仟元折算壹日，扣案之甲基安非他命壹包（
毛重零點貳公克及含甲基安非他命之包裝袋壹個），沒收銷燬之
，扣案之玻璃球吸食器壹組，沒收。
    事  實
一、呂安肯前因施用毒品案件，經本院以民國94年度毒聲字第80
    8 號裁定送觀察勒戒後，認有繼續施用毒品之傾向，經本院
    以94年度毒聲字第1146號裁定令入戒治處所施以強制戒治後
    ，於94年12月28日執行完畢釋放，並經臺灣高雄地方法院檢
    察署檢察官於94年12月15日以94年度戒毒偵字第681 號為不
    起訴處分確定。復於96年間，因再犯施用毒品案件，經本院
    以96年度簡字第7646號判處有期徒刑4 月確定。復於97年間
    ，因再犯施用毒品案件，經本院以97年度審簡字第4052號、
    97年度審簡字第5906號判決，分別判處有期徒刑5 月、4 月
    確定，嗣經本院以98年度聲字第490 號裁定應執行有期徒刑
    9 月確定。上開各罪之刑接續執行，於98年8 月14日縮刑期
    滿執行完畢。猶不知戒絕毒癮，明知甲基安非他命係毒品危
    害防制條例第2 條第2 項第2 款所明定之第二級毒品，不得
    持有、施用，復基於施用第二級毒品甲基安非他命之犯意，
    （一）於99年6 月15日某時，在其位於高雄市新興區○○○
    路123 巷42之1 號4 樓之租屋處內，以將甲基安非他命置入
    玻璃球燒烤，待產生煙霧後，吸食煙霧之方式，施用第二級
    毒品甲基安非他命1 次。嗣於99年6 月16日凌晨零時30分許
    ，在高雄市○○區○○街42號前，因形跡可疑經警盤查，並
    得其同意採集尿液送驗，檢驗結果呈甲基安非他命陽性反應
    。（二）於99年6 月29日某時（不含受公權力拘束之期間）
    ，在前揭處所，以前揭方式，施用第二級毒品甲基安非他命
    1 次。嗣於99年6 月29日晚間10時40分許，在高雄市新興區
    ○○○路123 巷42號前為警盤查，並得其同意採集尿液送驗
    ，檢驗結果呈甲基安非他命陽性反應。（三）於99年7 月3
    日下午3 時許，在前揭處所，以前揭方式，施用第二級毒品
    甲基安非他命1 次。嗣於99年7 月4 日晚間9 時20分許，因
    其另涉竊盜案件，經其同意搜索前揭處所，並當場扣得第二
    級毒品甲基安非他命1 包（毛重零點貳公克及內含與甲基安
    非他命難以析離，應一併視為毒品之包裝袋1 個）及呂安肯
    所有供施用本案甲基安非他命之玻璃球吸食器1 組，經得其
    同意採集尿液送驗，檢驗結果呈甲基安非他命陽性反應。（
    四）於99年8 月17日某時，在前揭處所，以前揭方式，施用
    第二級毒品甲基安非他命1 次。嗣於99年8 月18日凌晨0 時
    30分許，在高雄市新興區○○○路469 號「銀河遊藝場」內
    ，因形跡可疑為警盤查，並得其同意採集尿液送驗，檢驗結
    果呈甲基安非他命陽性反應，而知上情。
二、案經高雄市政府警察局三民第二分局及新興分局移送臺灣高
    雄地方法院檢察署檢察官偵查起訴。
    理  由
一、本件被告呂安肯所犯均係死刑、無期徒刑、最輕本刑為3 年
    以上有期徒刑以外之罪，其於審理中就被訴事實均為有罪之
    陳述，經本院告知簡式審判程序之旨，並聽取檢察官及被告
    之意見後，裁定進行簡式審判程序，合先敘明。
二、上開事實，業據被告於警詢、偵訊及本院審理中坦白承認（
    見警三卷第6 頁、偵三卷第6 頁、本院審易4426卷第79頁反
    面、本院審易5265卷第27頁反面）。且經警4 次採集其尿液
    送高雄市立凱旋醫院檢驗結果，被告尿液均呈甲基安非他命
    陽性反應，有高雄市政府警察局新興分局偵辦毒品案件嫌疑
    人尿液採證代碼對照表2 紙、濫用藥物尿液檢體監管記錄表
    3 紙、高雄市政府警察局三民二分局偵辦毒品案件尿液對照
    表、高雄市政府警察局新興分局偵辦毒品危害防制條例嫌疑
    人尿液採證代碼表、高雄市立凱旋醫院濫用藥物尿液檢驗報
    告4 份可稽（見警一卷第4 至6 頁、警二卷第10至11頁、警
    三卷第17頁、偵三卷第7 頁、警四卷第5 至8 頁）。爰審酌
    ：（一）氣相層析質譜儀（GC／MS）乃目前就藥物篩檢結果
    必須進一步確認時最常採用之確認方法，因此在良好的操作
    條件之下，以氣相層析質譜儀作藥物及其代謝物之定性及定
    量分析，幾乎不會有偽陽性反應產生，業經行政院國軍退除
    役官輔導委員會台北榮民總醫院於83年4 月7 日以（83）北
    總內字第03059 號函示明確。（二）而甲基安非他命經口服
    投與後約百分之70於24小時內自尿中排出，約百分之90於96
    小時內自尿中排出，且甲基安非他命成分之檢出與其投與方
    式、投與量、個人體質、採尿時間與檢測儀器之精密度等諸
    多方式有關，因此僅憑尿液中呈甲基安非他命陽性反應，並
    無法確實推算吸食時間距採集時間之長短，惟依上述資料推
    斷，最長不會超過4 日即96小時，亦經行政院衛生署藥物食
    品檢驗局81年2 月8 日81藥檢一字第001156號函示明確。從
    而，被告尿液經以氣相層析質譜儀鑑驗後，結果均呈甲基安
    非他命陽性反應，已如前述，是依前開函示意旨，被告自白
    核與事實相符。又被告前因施用毒品案件，經本院以94年度
    毒聲字第808 號裁定送觀察勒戒後，認有繼續施用毒品之傾
    向，經本院以94年度毒聲字第1146號裁定令入戒治處所施以
    強制戒治後，於94年12月28日執行完畢釋放，並經臺灣高雄
    地方法院檢察署檢察官於94年12月15日以94年度戒毒偵字第
    681 號為不起訴處分確定之事實，有臺灣高等法院被告前案
    紀錄表在卷可憑。是被告於上開強制戒治執行完畢釋放後5
    年內，再犯本件4 次施用甲基安非他命之犯行，均應依法論
    科。從而，本案事證明確，被告犯行堪予認定。
三、核被告所為，均係犯毒品危害防制條例第10條第2 項之施用
    第二級毒品罪。被告持有第二級毒品之行為，均已為其後施
    用之高度行為所吸收，不另論罪。被告所犯前揭4 罪，犯意
    各別、行為互殊，應分論併罰。又被告曾因如事實欄所示犯
    行，經法院判決如事實欄所示罪刑確定，於98年8 月14日縮
    刑期滿執行完畢之事實，此有前開前案紀錄表可佐，是其5
    年以內故意再犯本件有期徒刑以上之4 罪，均為累犯，各應
    依刑法第47條第1 項規定，均加重其刑。爰審酌被告前經強
    制戒治及有期徒刑執行完畢後，猶不思戒除毒癮，顯見其並
    無堅定戒癮之意志，惟念其行為尚未危害他人及其犯後能坦
    承犯行，態度尚可等一切情狀，分別量處如主文所示之刑。
    並衡酌其學歷為高中畢業、家境勉持等情（見警卷調查筆錄
    受詢問人欄之記載），均諭知如主文所示易科罰金之折算標
    準，並依刑法第51條第5 款、第41條第8 項規定，定其應執
    行之刑及易科罰金之折算標準，以資警惕。扣案之甲基安非
    他命1 包（毛重零點貳公克及內含與甲基安非他命難以析離
    ，應一併視為毒品之包裝袋1 個），係查獲之毒品，有高雄
    市警察局三民第二分局扣押物品目錄表、初步檢驗報告單、
    蒐證照片等在卷可參（見警三卷第16、22至29頁），是不問
    屬於犯人與否，依毒品危害防制條例第18條第1 項前段規定
    ，諭知沒收銷燬。另扣案之玻璃球吸食器1 組，係被告所有
    供施用甲基安非他命（指99年7 月3 日該次施用行為）之物
    ，業據被告供明在卷，爰依刑法第38條第1 項第2 款之規定
    ，宣告沒收。
據上論斷，應依刑事訴訟法第273 條之1 第1 項、第299 條第1
項前段，毒品危害防制條例第10條第2 項、第18條第1 項前段，
刑法第11條、第41條第1 項前段、第8 項、第47條第1 項、第51
條第5 款、第38條第1 項第2 款，判決如主文。
本案經檢察官王兆琳到庭執行職務。
中    華    民    國    99    年    12    月    22    日
                    刑事第十庭  法  官  方錦源
以上正本證明與原本無異。
如不服本判決應於收受本判決後10日內向本院提出上訴書狀，並
應敘述具體理由，如未敘述上訴理由者，應於上訴期間屆滿後20
日內補提理由書狀於本院（均須按他造當事人之人數附繕本）「
切勿逕送上級法院」。
中    華    民    國    99    年    12    月    22    日
                                書記官  黃勤涵
附錄本判決論罪之法條：
毒品危害防制條例第10條第2 項：
施用第二級毒品者，處3 年以下有期徒刑。

司法院資訊處製作；財團法人民間司法改革基金會備份。
